Benutzen Sie für die folgenden Aufgaben als Ausgangsbasis den Code in `scatterhist-start.R`.
Lassen Sie zunächst mal den folgenden Code laufen:

```{r, load_scatterhist, echo=TRUE}
source("scatterhist-start.R")
set.seed(20141103)
x <- cbind(x1 = rexp(100), x2 = rnorm(100))
```
```{r, fake_plot, echo=TRUE, eval=FALSE}
plot_scatterhist(x)
```

a) Benutzen Sie `traceback()` um rauszukriegen warum `plot_scatterhist(trees)` nicht funktioniert. Beschreiben Sie das Problem.

Das Problem entsteht durch

```{r, eval=FALSE}
localPlot(x[, j], x[, i], xlab = "", ylab = "", axes = FALSE, 
    type = "n", ..., log = l) 
```

mit der Fehlermeldung "formal argument "xlab" matched by multiple actual arguments".
Die Fehlermeldung ist nicht besonders informativ. Problematisch ist ja, dass die Implementierung des Scatterplots über `plot` für Daten mit mehr als zwei Features eine Scatterplotmatrix erzeugt. Die hat dann allerdings keine Achsentitel mehr (Variablennamen werden auf der Diagonalen geplottet). Wenn man `trees` auf zwei Spalten einschränkt, funktioniert der Call auch.

Bei `plot_scatterhist` werden keinerlei Input-Checks gemacht (zum Thema "what else is missing").

b) Benutzen Sie `debug()` um bei dem Aufruf `plot_scatterhist(x)` Zeile für Zeile durch den Code zu gehen. Quadrieren Sie die Daten *nachdem* der Scatterplot gezeichnet wurde aber *bevor* die Histogramme gezeichnet werden. Das sollte dann -- völlig sinnloserweise -- so wie die untenstehende Grafik aussehen:

```{r, square_debug, echo=FALSE, message=FALSE, fig.height=3, fig.width=5, results='hide'}
trace(plot_scatterhist, at = 5, quote({
  x <- x^2
}))
plot_scatterhist(x)
untrace(plot_scatterhist)
```

Jo, tut es. Habe ich jetzt ein todo übersehen?

c) Setzen Sie einen Breakpoint in `plot_scatterhist()` so, dass sie den interaktiven Debugger genau vor dem ersten Aufruf von `plot()` in `plot_scatterhist()` betreten. 

*Hinweis*: Hier nur Prosa-Antworten gefragt, sie müssen Ihre Lösung nicht mit Programmcode dokumentieren -- z.B. `traceback()` wird in einem .Rmd file nicht den selben Output produzieren wie in einem normalen R-Skript...

